【裁判字號】    95,交訴,71
【裁判日期】    951031
【裁判案由】    公共危險等
【裁判全文】
臺灣士林地方法院刑事判決              95年度交訴字第71號
公  訴  人  臺灣板橋地方法院檢察署檢察官
被      告  甲○○
上列被告因公共危險等案件，經檢察官提起公訴（95年度偵字第
6598號、6963號、7122號、7123號），暨移送併案審理（臺灣士
林地方法院檢察署95年度偵字第10299 號、10303 號），被告於
本院準備程序為有罪之陳述，經合議庭裁定由受命法官獨任行簡
式程序審理，並判決如下：
    主  文
甲○○連續攜帶兇器，於夜間侵入有人居住之建築物竊盜，處有
期徒刑貳年拾月。又因過失傷害人，處有期徒刑肆月。又駕駛動
力交通工具肇事，致人受傷而逃逸，處有期徒刑壹年。應執行有
期徒刑肆年。
    事  實
一、甲○○曾因竊盜案件，經本院以92年度易字第80號判決處有
    期徒刑1 年10月確定，又因施用第一級毒品、第二級毒品案
    件，經本院以92年度訴字第515 號分別判處有期徒刑8 月、
    5 月確定，上開3 罪經本院以92年度聲字第971 號裁定定其
    應執行之刑為有期徒刑2 年9 月確定後入監執行，嗣於94年
    3 月9 日因縮短刑期假釋出監，於假釋期間，復因施用第一
    級毒品、第二級毒品案件，經本院以94年度訴字第808 號分
    別判處有期徒刑10月、7 月，應執行有期徒刑1 年4 月確定
    ，上開假釋亦經撤銷，現於臺灣臺北監獄執行殘刑（於本件
    不構成累犯）。詎其猶不知悔改，復意圖為自己不法之所有
    ，基於竊盜之概括犯意，而為下列犯行：
  (一)於94年ll月27日凌晨4 時10分許之夜間，以逾越窗戶之方式
    ，侵入臺北縣淡水鎮○○路52號l 樓「玉尊宮」即丙○○之
    住宅，竊取神明桌上掛在神像上之金牌7 面（總重約5 錢2
    分），得手後騎乘機車逃逸，並於當日上午前往不知情之王
    漢所經營之「淡海當鋪」典當，得款新臺幣（下同）7,000
    元後花用殆盡。
  (二)於95年4 月14日凌晨某時許，持客觀上足供為兇器使用之剪
    刀1 把，在臺北縣五股鄉○○路○ 段全國加油站附近，竊取
    顏三珊所有由庚○○使用之車號8T-2486 號自小客車，得手
    後，於同日下午2 時許，搭載不知情之女友朱繪錡（原名朱
    璉鈴）外出，於行經臺北縣三芝鄉臺二線往金山方向21.5公
    里處時（起訴書誤載為臺北縣五股鄉○○路○ 段全國加油站
    前），因下雨閃避來車，不慎撞及中央分隔島肇事，嗣經警
    據報前往現場，始循線查知上情。
  (三)甲○○與潘同良（另由本院以95年度易字第673 號判決處有
    期徒刑7 月）共同意圖為自己不法所有，基於竊盜之概括犯
    意聯絡，於95年4 月17日凌晨O 時5 分許，由潘同良騎乘機
    車搭載甲○○，至臺北縣泰山鄉○○路○ 段432 號前，見辛
    ○○所有之車號BT-4288 號自用小客車停放於該處，遂由潘
    同良負責在旁把風，甲○○持客觀上足供為兇器使用之剪刀
    、F 型活動式扳手及螺絲起子等工具，破壞車門鎖後竊取該
    車（毀損部分未據告訴），作為代步之用。嗣甲○○駕駛該
    車搭載潘同良由金山往石門方向行駛時，因該車拋錨，遂將
    之停放於臺北縣石門鄉尖鹿村石門漁港旁之空地。
  (四)於95年4 月25日晚上8 時許，持客觀上足供為兇器使用之剪
    刀1 把，破壞壬○○所有車號Q5-6665 號自小客車電門後竊
    取該車（毀損部分未據告訴），得手後供己作為代步之用。
    嗣於翌日晚上ll時許，駕該車行經臺北縣石門鄉金沙灣旅館
    前時，本應注意車前狀況，隨時採取必要之安全措施，而依
    當時光線為夜間有照明、路況無缺陷等一切情狀，並無不能
    注意之情事，竟疏於注意，因緊急煞車後致車頭往左，適己
    ○○推手推車沿同向外側車道行走，甲○○閃避不及而自後
    追撞己○○，致其倒地受有頭部外傷、右前臂撕裂傷、左脛
    骨平台骨折、牙齒骨折等傷害。詎甲○○明知其駕車肇事致
    己○○受傷倒地，竟僅停車詢問其情況後，未下車仔細查看
    或施予必要之救護措施，旋即駕車加速逃離現場，並將該贓
    車棄置於臺北縣淡水鎮賢孝里公埔子32-8號對面空地。嗣經
    路人簡福來記下車牌報警到場處理，始循線查獲。
  (五)於95年4 月30日凌晨1 時許之夜間，持客觀上足供兇器使用
    之螺絲起子1 把，侵入有人居住之臺北縣石門鄉○○路42號
    「聖天宮」內，徒手竊取掛放在神明金尊上及匾額上之金牌
    共7 面，並以上開螺絲起子撬開木製香油錢箱鎖頭，竊取箱
    內現金約3 千多元，嗣經警採集指紋送驗，始查悉上情。
  (六)潘同良及甲○○承續前揭概括犯意聯絡，復於95年5 月5 日
    晚上ll時許，由潘同良騎乘機車搭載甲○○，至臺北縣三重
    市○○街與三信路口，見林萬來所有現由丁○○使用之車牌
    號碼6C-8058 號自用小客車停放於該處，遂由潘同良在旁把
    風，甲○○持客觀上足供為兇器使用之剪刀1 把，破壞車門
    鎖後竊取該車（毀損部分未據告訴），得手後作為代步之用
    。嗣於95年5 月9 日下午2 時30分許，甲○○駕駛該車行經
    臺北縣石門鄉○○街3 號旁，欲搭載潘同良時，見在旁埋伏
    之員警上前欲加以逮捕，隨即駕該車逃逸，潘同良則為警查
    獲。
二、案經己○○訴由臺北縣政府警察局淡水分局、金山分局報請
    臺灣士林地方法院檢察署檢察官偵查起訴，及臺北縣政府警
    察局金山分局報請臺灣士林地方法院檢察署檢察官移送併案
    審理。
    理  由
一、上揭犯罪事實，業據被告甲○○於警詢、偵查及本院審理時
    坦承不諱，核與證人即被害人丙○○、庚○○、辛○○、壬
    ○○、己○○、乙○○、戊○○、丁○○，證人王漢、朱繪
    錡、簡福來，證人即共犯潘同良於警詢、偵查中之證述情節
    大致相符，並有典當紀錄、內政部警政署94年12月13日刑紋
    字第0940188856號、95年6 月23日第0000000000號鑑驗書各
    1 紙、道路交通事故現場圖、道路交通事故調查報告表(一)、
    (二)各2 紙、現場照片共36幀、車籍作業系統- 查詢認可報表
    1 紙、贓物認領保管單3 紙、車輛照片2 幀、車輛車牌失竊
    作業- 查獲車輛認可資料2 紙、馬偕紀念醫院95年5 月9 日
    乙種診斷證明書、車輛竊盜、車牌失竊資料個別查詢報表-
    查詢車輛認可資料各1 紙等附卷可稽，足認被告自白與事實
    相符，應堪採信，本件事證明確，被告犯行堪以認定，應依
    法論科。
二、按刑法第321 條第1 項第3 款之攜帶兇器竊盜罪，係以行為
    人攜帶兇器竊盜為其加重條件，此所謂兇器，其種類並無限
    制，凡客觀上足對人之生命、身體、安全構成威脅，具有危
    險性之兇器均屬之，且祇須行竊時攜帶此種具有危險性之兇
    器為已足，並不以攜帶之初有行兇之意圖為必要，最高法院
    79年臺上字第5253號判例可資參照。查被告所攜帶用以供竊
    盜使用之剪刀、F 型扳手及螺絲起子等工具，均係金屬材質
    ，且上開物品於作案時均能破壞車門鎖，足見質量甚重，若
    持以行兇，依一般社會觀念，皆足以使人之身體、生命產生
    危險，揆諸前揭判例意旨，自堪認為兇器。次按被告行為後
    ，刑法於94年2 月2 日修正公布，95年7 月1 日施行，而刑
    法施行法亦於95年6 月14日增訂第1 條之1 。修正後刑法第
    2 條第1 項規定：「行為後法律有變更者，適用行為時之法
    律。但行為後之法律有利於行為人者，適用最有利於行為人
    之法律。」，係規範行為後法律變更所生新舊法律比較適用
    之準據法，於新法施行後，應適用修正後刑法第2 條第1項
    之規定，為「從舊從輕」之比較（此條項規定，僅係新、舊
    法之比較適用之宣示性指導原則，並非實體刑罰法律，自不
    生行為後法律變更之比較適用問題）。且比較時應就罪刑有
    關之共犯、未遂犯、想像競合犯、牽連犯、連續犯、結合犯
    ，以及累犯加重、自首減輕暨其他法定加減原因（如身分加
    減）與加減例等一切情形，綜其全部罪刑之結果而為比較（
    最高法院95年第8 次刑事庭會議決議參照）。。茲依上開法
    條規定及說明，比較適用新舊法如下：
  (一)核被告前述犯罪事實編號(一)所為，係犯刑法第321 條第1 項
    第1 款、第2 款之於夜間踰越安全設備侵入住宅加重竊盜罪
    ，事實編號(二)、(三)、(六)係犯刑法第321 條第1 項第3 款之攜
    帶兇器加重竊盜罪，編號(四)係犯刑法第321 條第1 項第3款
    之攜帶兇器竊盜罪、第284 條第1 項前段之過失傷害罪、第
    185 條之4 之肇事逃逸罪，編號(五)係犯刑法第321 條第1項
    第1 款、第3 款之攜帶兇器於夜間侵入有人居住之建築物加
    重竊盜罪。又被告行為時，刑法第284 條第1 項過失傷害罪
    之罰金刑貨幣單位係銀元，且應適用罰金罰鍰提高標準條例
    第1 條之規定，亦即應按各該具體條文制定或修正之先後，
    定其提高之倍數，惟被告行為後，刑法施行法增訂第1 之1
    條，於95年6 月14日經總統公布，並自同年7 月1 日起施行
    ，該條規定：「中華民國94年1 月7 日刑法修正施行後，刑
    法分則編所定罰金之貨幣單位為新臺幣。94年1 月7 日刑法
    修正時，刑法分則編未修正之條文定有罰金者，自94年1 月
    7 日刑法修正施行後，就其所定數額提高為30倍。但72年6
    月26日至94年1 月7 日新增或修正之條文，就其所定數額提
    高為3 倍」，依此規定，被告所犯過失傷害罪，其罰金以新
    臺幣為單位，數額應提高30倍，此與修正前之罰金以銀元為
    單位，數額應提高10倍者相較（新臺幣與銀元之比例為1 ：
    3） ，修正前之相關規定對被告並無較不利之情形。
  (二)被告甲○○與潘同良間就事實欄(三)、(六)所載之犯行間，有犯
    意聯絡及行為分擔，為共同正犯。又被告行為時刑法第28條
    關於共犯之規定為：「2 人以上共同實施犯罪之行為者，皆
    為正犯」，嗣於行為後修正為：「2 人以上共同實行犯罪之
    行為者，皆為正犯」，揆諸該條之修正目的，係將完全未參
    與犯罪行為實行之「陰謀共同正犯」、「預備共同正犯」剔
    除，惟本件被告甲○○與潘同良之間並非前述2 種正犯態樣
    ，即無論適用修正前、後之規定，均屬共同正犯，故適用修
    正前刑法第28條規定論以共同正犯，對被告並無不利。
  (三)被告所犯6 次加重竊盜犯行，時間緊接，觸犯基本構成要件
    相同之罪，顯係基於概括犯意反覆為之，依其行為時刑法第
    56條之規定，應為連續犯；又被告行為後，刑法第56條連續
    犯之規定業已刪除。經比較新、舊法之結果，應以修正前有
    關連續犯之規定，對被告較為有利。
  (四)另被告行為後，刑法第51條第5 款已修正數罪併罰定其應執
    行者：「宣告多數有期徒刑者，於各刑中之最長期以上，各
    刑合併之刑期以下，定其刑期。但不得逾30年。」，與舊法
    規定之數罪併罰定其應執行者：「宣告多數有期徒刑者，於
    各刑中之最長期以上，各刑合併之刑期以下，定其刑期。但
    不得逾20年。」之規定相較，自以舊法規定定應執行刑之上
    限為20年對行為人較為有利。
  (五)經本院綜合前述比較結果，認本案適用修正前之相關刑罰法
    律，對被告較為有利，依刑法第2 條第1 項前段之規定，自
    應適用被告行為時即修正前之法律予以論處。從而，核被告
    所為如事實欄編號(一)所載犯行係犯刑法第321 條第1 項第1
    第1 款、第2 款之於夜間踰越安全設備侵入住宅加重竊盜罪
    ，編號(二)、(三)、(六)係犯刑法第321 條第1 項第3 款之攜帶兇
    器加重竊盜罪，編號(四)係犯刑法第321 條第1 項第3 款之攜
    帶兇器竊盜罪、第284 條第1 項前段之過失傷害罪、第185
    條之4 之肇事逃逸罪，編號(五)係犯刑法第321 條第1 項第1
    款、第3 款之攜帶兇器於夜間侵入有人居住之建築物加重竊
    盜罪。被告與潘同良間，應依修正前刑法第28條之規定，論
    以共同正犯。又被告先後6 次加重竊盜犯行，應依修正前刑
    法第56條之規定，認屬連續犯，且經比較被告各次加重犯行
    之結果，以編號(五)該次之情節較重，故應論以上開情節較重
    之一罪，並加重其刑。又被告所犯連續攜帶兇器於夜間侵入
    有人居住之建築物加重竊盜罪、過失傷害罪、肇事逃逸罪之
    間，犯意各別，行為互殊，應予分論併罰。又被告編號(五)之
    犯行，雖未為起訴書所敘及，然該部分事實與公訴人已起訴
    且經本院論罪科刑之加重竊盜犯行，有連續犯之裁判上一罪
    關係，應為起訴效力所及，基於審判不可分原則，本院自應
    併予審理，附此敘明。
三、爰審酌被告正值壯年，不思上進，前於92年間已因竊盜罪經
    本院以92年度易字第80號判處有期徒刑1 年10月確定，嗣於
    94年3 月9 日因縮短刑期假釋出監，有卷附台灣高等法院被
    告前案紀錄表1 份在卷可佐，竟不思珍惜改過自新機會，在
    假釋後短期內又先後連續攜帶兇器於夜間侵入他人住宅竊盜
    或竊取他人汽車等財物，行為惡劣且嚴重破壞一般人民對平
    靜安全生活之期待，且被告駕駛竊得之汽車撞傷被害人己○
    ○後，已知被害人因而受有傷害，卻未採取救護或其他必要
    措施，亦未留在現場等候處理，而逕行駕車逃離現場，置他
    人生命於不顧，且尚未與被害人和解，惡性非輕，及其品行
    、犯罪動機、目的、手段、生活狀況、智識程度、犯罪所得
    之利益、犯罪所生之損害、坦承全部犯行態度尚佳等一切情
    狀，分別量處如主文所示之刑，並依修正前刑法第51條第5
    款規定，定其應執行之刑，以資懲儆。至被告單獨或與共犯
    潘同良共同行竊時所用之剪刀、F 型扳手、螺絲起子等物，
    並未扣案，且無證據證明係被告或潘同良所有及現仍存在之
    事實，爰不予宣告沒收，附此敘明。
四、據上論結，應依刑事訴訟法第273 條之1 第1 項、第299 條
    第1 項前段，修正後刑法第2 條第1 項、刑法第321 條第1
    項第1 款、第3 款、第185 條之4 、第284 條第1 項前段、
    修正前刑法第56條、第51條第5 款，判決如主文。
五、如不服本判決，應於判決送達後10日內向本院提出上訴狀。
本案經檢察官陳銘鋒到庭執行職務。
中    華    民    國    95    年    10    月    31    日
                  刑事第四庭法  官  馬傲霜
上列正本證明與原本無異。
                            書記官  陳玉瓊
中    華    民    國    95    年    10    月    31    日
附錄本判決論罪科刑依據之法條：
刑法第185條之4
  駕駛動力交通工具肇事，致人死傷而逃逸者，處6 月以上5 年
  以下有期徒刑。
刑法第284條第1項
  因過失傷害人者，處6 月以下有期徒刑、拘役或5 百元以下罰
  金，致重傷者，處1 年以下有期徒刑、拘役或5 百元以下罰金
  。
刑法第321條第1項
  犯竊盜罪而有左列情形之一者，處6 月以上、5 年以下有期徒
  刑：
  1.於夜間侵入住宅或有人居住之建築物、船艦或隱匿其內而犯
    之者。
  2.毀越門扇、牆垣或其他安全設備而犯之者。
  3.攜帶兇器而犯之者。
  4.結夥三人以上而犯之者。
  5.乘火災、水災或其他災害之際而犯之者。
  6.在車站或埠頭而犯之者。


司法院資訊處製作；財團法人民間司法改革基金會備份。
